臺灣高等法院臺中分院民事裁定
110年度抗字第453號
抗  告  人  UP TECH HOLDING LIMITED

法定代理人  莊居勇  


相  對  人  中國信託商業銀行股份有限公司
                   
法定代理人  利明献  
上列當事人間聲明異議事件，抗告人對於民國110年9月8日臺灣
臺中地方法院110年度事聲字第80號裁定提起抗告，本院裁定如
下：
    主  文
抗告駁回。
抗告費用由抗告人負擔。
    理  由
一、抗告意旨略以：相對人向原法院聲請對抗告人核發支付命令
    ，經原法院於民國109年2月25日核發109年度司促字第4667
    號支付命令（下稱系爭支付命令），並將系爭支付命令送達
    抗告人法定代理人莊居勇之住所。惟抗告人設立於PO BOX 2
    17 APIA SAMOA，並未在中華民國設有事務所或營業所，系
    爭支付命令應依民事訴訟法第145條以外國送達方式為之。
    系爭支付命令未能於3個月內合法送達債務人即抗告人，已
    失其效力，原裁定駁回抗告人之異議，自有未合，為此提起
    抗告，請求廢棄原裁定及撤銷原法院109年4月21日核發之支
    付命令確定證明書。
二、按未經認許其成立之外國法人，雖不能認其為法人，然仍不
    失為非法人之團體，苟該非法人團體設有代表人或管理人者
    ，依民事訴訟法第40條第3項規定，自有當事人能力。至其
    在臺灣是否設有事務所或營業所則非所問。又對於無訴訟能
    力之公司法人為送達者，應向當事人本人或其法定代理人之
    住居所、事務所或營業所行之，此觀民事訴訟法第127條第1
    項及第136條規定自明。準此，未經認許成立之外國法人，
    倘設有代表人或管理人，即屬民事訴訟法上之非法人團體，
    對其為送達，應送達於代表人即法定代理人之住居所、事務
    所或營業所。又送達於應受送達人之住居所、事務所或營業
    所行之。但在他處會晤應受送達人時，得於會晤處所行之；
    送達於住居所、事務所或營業所不獲會晤應受送達人者，得
    將文書付與有辨別事理能力之同居人或受僱人；送達不能依
    前二條規定為之者，得將文書寄存送達地之自治或警察機關
    ，並作送達通知書兩份，一份黏貼於應受送達人住居所、事
    務所、營業所或其就業處所門首，另一份置於該送達處所信
    箱或其他適當位置，以為送達。寄存送達，自寄存之日起，
    經10日發生效力，民事訴訟法第136條第1項、第137條第1項
    、第138條第1、2項分別定有明文。申言之，寄存送達之處
    所如確為應受送達人當時之住居所、事務所或營業所，則於
    該處所為之寄存送達即為合法，僅送達之效力延至寄存後之
    10日始發生而已。至應受送達人究竟有無前往領取應受送達
    之文書，或於何時前往領取，於送達之效力均無影響。
三、抗告人雖主張伊係依薩摩亞國際公司法設立之外國公司，在
    中華民國境內並未設有任何事務所或營業所云云。惟抗告人
    之法定代理人為莊居勇，此為抗告人所自承，而莊居勇設籍
    於高雄市○○區○○街000號，有其戶籍謄本可稽（原法院司促
    卷123頁）。因抗告人屬非法人團體，系爭支付命令向抗告
    人法定代理人莊居勇之住所為送達，自無不合。又系爭支付
    命令送達於莊居勇上開住所地時，因未獲會晤本人，亦無受
    領文書之同居人或受僱人，因而於110年3月4日寄存於高雄
    市政府警察局三民第一分局哈爾濱派書所，有送達證書可憑
    (原法院司促卷111頁），依前開說明，自寄存之日起經10日
    即109年3月14日生送達之效力，縱莊居勇未實際前往領取，
    亦不影響送達之效力。抗告人未於法定期間內對系爭支付命
    令提出異議，是原法院於系爭支付命令確定後，核發確定證
    明書，亦無違誤。從而，原裁定駁回抗告人之異議，並無違
    誤。抗告意旨指摘原裁定不當，求予廢棄及撤銷系爭支付命
    令確定證明書，為無理由，應駁回抗告。
四、據上論結，本件抗告為無理由，爰裁定如主文。
中　　華　　民　　國　　110 　年　　11　　月　　22　　日
                  民事第八庭  審判長法　官  杭起鶴 
　　　　　　　　　　　      　　　　法　官  黃裕仁 
　　　　　　　　　　　      　　　　法　官  羅智文
正本係照原本作成。
再為抗告應以適用法規顯有錯誤為理由。
如提起再抗告者應於裁定送達後10日內向本院提出抗告理由狀（
須按照他造人數附具繕本）並繳納抗告裁判費新臺幣1,000元，
同時委任律師或具有律師資格之關係人為代理人。因疫情而遲誤
不變時間，得向法院聲請回復原狀。

                                    書記官  林賢慧
　　　　　　　　　　　　　　　　　　　
中　　華　　民　　國　　110 　年　　11　　月　　23　　日